臺灣臺北地方法院刑事判決
110年度審交訴字第55號
公  訴  人  臺灣臺北地方檢察署檢察官
被      告  楊朝隆


上列被告因公共危險等案件，經檢察官提起公訴（110年度偵字
第5729、20970號），嗣被告於本院準備程序中就被訴事實為有
罪之陳述，經合議庭裁定由受命法官獨任進行簡式審判程序，判
決如下：
    主      文
楊朝隆犯過失致人於死罪，處有期徒刑捌月。又犯駕駛動力交通
工具發生交通事故，致人於死而逃逸罪，處有期徒刑壹年貳月。
應執行有期徒刑壹年柒月。
    事實及理由
一、本件犯罪事實及證據，除證據部分應增列「被告楊朝隆於本
    院準備程序及審理時之自白（見本院卷第164頁、第168頁）
    」外，其餘均引用檢察官起訴書之記載（如附件）。
二、論罪科刑：
(一)被告行為後，刑法第185條之4於民國110年5月28日修正公布
    ，並自同年月30日起生效施行。修正後刑法第185條之4規定
    ：「駕駛動力交通工具發生交通事故，致人傷害而逃逸者，
    處6月以上5年以下有期徒刑；致人於死或重傷而逃逸者，處
    1年以上7年以下有期徒刑。犯前項之罪，駕駛人於發生交通
    事故致人死傷係無過失者，減輕或免除其刑。」；而修正前
    則規定：「駕駛動力交通工具肇事，致人死傷而逃逸者，處
    1年以上7年以下有期徒刑。」，法定刑度並未區別被害人傷
    亡程度，亦未區分駕駛人過失情節。是本案被告所為，經比
    較上開新舊法規定之結果，以行為後之法律有利於被告，自
    應適用修正後之刑法第185條之4第1項規定論處。
(二)核被告所為，係犯刑法第276條之過失致人於死罪及修正後
    刑法第185條之4第1項後段之肇事致人於死而逃逸罪。
(三)被告所犯上開2罪間，一屬過失犯，一屬故意犯，且行為互
    殊，應分論併罰。
(四)爰審酌被告駕駛自用小客車行駛於道路上肇事撞擊被害人李
    靜宜後，仍繼續駕車行駛並拖行被害人，顯可預見被害人因
    此受傷甚至死亡之高度蓋然性，竟未停車查看或施以其他必
    要之救護措施，即逕自離開現場，終因自撞護欄未能繼續行
    駛而為警查獲，漠視他人生命身體所遭受危險，且造成被害
    人死亡之結果，顯不可取，又迄未與告訴人即被害人之女何
    佳璇達成和解，造成告訴人身心創傷更難撫平，惟念其犯後
    坦承犯行，態度尚可，兼衡被告之素行、犯罪之動機、目的
    、手段、肇事後逃逸所產生之危害，暨其於本院審理時自陳
    國小畢業之智識程度、目前無收入、需照顧父親、無力負擔
    和解賠償之家庭經濟狀況（見本院審交訴卷第170至171頁）
    等一切情狀，分別量處如主文所示之刑及定其應執行刑。　
    　
據上論斷，應依刑事訴訟法第273條之1第1項、第299條第1項前
段、第310條之2、第454條第2項，刑法第2條第1項但書、第276
條、第185條之4第1項後段、第51條第5款，刑法施行法第1條之1
第1項，判決如主文。 
中　　華　　民　　國　　110 　年　　11　　月　　4 　　日
　　　　　　　　　刑事第二十一庭  法　官　王筱寧
上正本證明與原本無異。 
如不服本判決應於收受送達後20日內向本院提出上訴書狀，並應
敘述具體理由；其未敘述上訴理由者，應於上訴期間屆滿後20日
內向本院補提理由書（均須按他造當事人之人數附繕本）「切勿
逕送上級法院」。告訴人或被害人如對於本判決不服者，應具備
理由請求檢察官上訴，其上訴期間之計算係以檢察官收受判決正
本之日期為準。 因疫情而遲誤不變期間，得向法院聲請回復原
狀。
                                  書記官  林思辰
中　　華　　民　　國　　110 　年　　11　　月　　4 　　日
附錄本案論罪科刑法條全文：
中華民國刑法第276條
因過失致人於死者，處5年以下有期徒刑、拘役或50萬元以下罰
金。
中華民國刑法第185條之4
駕駛動力交通工具發生交通事故，致人傷害而逃逸者，處6月以
上5年以下有期徒刑；致人於死或重傷而逃逸者，處1年以上7年
以下有期徒刑。
犯前項之罪，駕駛人於發生交通事故致人死傷係無過失者，減輕
或免除其刑。
附件：
臺灣臺北地方檢察署檢察官起訴書
                                     110年度偵字第5729號
                                     第20970號
　　被　　　告　楊朝隆　男　67歲（民國00年00月00日生）
　　　　　　　　　　　　住臺北市○○區○○路0段000巷000
　　　　　　　　　　　　　號
　　　　　　　　　　　　國民身分證統一編號：Z000000000號
上列被告因肇事逃逸等案件，業經偵查終結，認應提起公訴，茲
將犯罪事實及證據並所犯法條分敘如下：
　　　　犯罪事實
一、楊朝隆於民國110年2月13日上午4時13分許，駕駛車牌號碼0
    0-0000號自小客車沿臺北市萬華區和平西路3段由東往西方
    向行駛，行經該路段與廣州街218巷交岔路口時，本應注意
    車輛行駛時，應注意其他車輛及行人，並應禮讓行進中之車
    輛行人優先通行，而依當時天候雨、夜間有照明、濕潤而無
    缺陷之柏油路面、無障礙物、視距良好、無號誌等客觀情況
    ，並無不能注意之情事，竟疏未注意車前狀況，貿然前行，
    適同向前方有行人李靜宜由廣州街218巷走出右轉和平西路3
    段而徒步行經該處，楊朝隆因未注意而自後方碰撞李靜宜之
    身體，致李靜宜身體附著於其所駕上開車輛之底盤；詎楊朝
    隆竟基於肇事逃逸之犯意，於駕駛動力交通工具肇事致人受
    傷後，未下車察看，隨即繼續駕駛上開車輛逃逸，拖行李靜
    宜繼續行駛，至楊朝隆駕車行經上開路段與桂林路246巷口
    時，李靜宜之身體始掉落於該處；詎楊朝隆竟接續前揭肇事
    逃逸之犯意，駕車繼續行駛，至其行經桂林路與環河南路1
    段時，自撞設置於該處之人行道護欄，導致車輛毀損未能繼
    續行駛而為警當場查獲。李靜宜則因前揭撞擊及拖行，全身
    多處鈍挫傷併骨折致神經出血性休克死亡。嗣經警調閱路口
    監視器錄影畫面，而循線查悉上情。
二、案經李靜宜之女何佳璇訴由臺北市政府警察局萬華分局報告
    偵辦。
　　　　證據並所犯法條
一、證據清單及待證事實：
編號 證據名稱 待證事實 1 被告楊朝隆於警詢及本署偵查中之自白 被告駕駛上開車輛，於上開時、地撞擊被害人李靜宜，因肇事緊張隨即駕車逃逸之事實，證明本案全部犯罪事實。 2 告訴人何佳璇於警詢及本署偵查中之供述 被害人因車禍死亡之事實。 3 目擊證人蔡昇峰於警詢時之證述 被告於上開時、地駕車撞擊被害人，並隨即駕車逃逸之事實。 4 被告肇事後逃逸路線圖（GOOGLE地圖）、道路交通事故現場圖、補充資料表、談話紀錄表、調查報告表㈠、㈡、疑似道路交通事故肇事逃逸追查表、現場及車損照片13張、採證照片22張、監視器翻拍照片15張 本件肇事現場狀況、肇事經過及被告逃逸之路線，證明本件被告駕車撞擊被害人後肇事逃逸之事實。 5 臺北市政府消防局救護紀錄表、救災救護指揮中心受理報案紀錄表、本署檢察官相驗屍體證明書、本署檢驗報告書、相驗屍體照片6張 被害人因本案車禍事故，經消防局人員到場確認後呈到院前心肺功能停止，因全身多處鈍挫傷併骨折致神經出血休克死亡之事實。  
二、按被告行為後，刑法第185 條之4 條文已有修正，並經總統
    於110 年5 月28日以華總一義字第11000050241 號令公布，
    於同年月30日生效。修正前刑法第185 條之4 規定：「駕駛
    動力交通工具肇事，致人死傷而逃逸者，處1 年以上7 年以
    下有期徒刑。」，修正後則規定：「駕駛動力交通工具發生
    交通事故，致人傷害而逃逸者，處6 月以上5 年以下有期徒
    刑；致人於死或重傷而逃逸者，處1 年以上7年以下有期徒
    刑。犯前項之罪，駕駛人於發生交通事故致人死傷係無過失
    者，減輕或免除其刑。」，依修正前規定，不分行為人（駕
    駛人）之犯罪情節輕重，其法定刑一律為「1 年以上7 年以
    下有期徒刑」；修正後則按犯罪情節輕重，如行為人致人受
    輕傷而逃逸者「處6 月以上5 年以下有期徒刑」，若致人於
    死或重傷而逃逸者「處1 年以上7 年以下有期徒刑」；且行
    為人於發生交通事故致人死傷係無過失者，則可減輕或免除
    其刑。經比較後，以修正後之規定較有利於被告，依刑法第
    2 條第1 項但書規定，應適用修正後之刑法第185 條之4 規
    定論處。是核被告所為，係犯刑法第276條之過失致死及修
    正後之同法第185條之4條後段之肇事致人於死而逃逸等罪嫌
    ，被告所犯前揭2罪間，犯意各別，行為互殊，請予分論併
    罰。
三、依刑事訴訟法第251條第1項提起公訴。
　　此　致
臺灣臺北地方法院
中　　華　　民　　國　 110　　年　　7 　　月　　20　　日
　　　　　　　　　　　 　 檢　察　官　楊  思  恬
本件正本證明與原本無異
中　　華　　民　　國　  110　　年　　8　　月　　 4  　日
                           書  記  官  王 怡 茹
附錄本案所犯法條全文 
中華民國刑法第185條之4
（肇事遺棄罪）
駕駛動力交通工具肇事，致人死傷而逃逸者，處 1 年以上 7 年
以下有期徒刑。
中華民國刑法第276條
（過失致死罪）
因過失致人於死者，處 2 年以下有期徒刑、拘役或 2 千元以下
罰金。
從事業務之人，因業務上之過失犯前項之罪者，處 5 年以下有
期徒刑或拘役，得併科 3 千元以下罰金。